【裁判字號】    96,訴,145
【裁判日期】    970606
【裁判案由】    貪污
【裁判全文】
臺灣花蓮地方法院刑事判決               96年度訴字第145號
公  訴  人  臺灣花蓮地方法院檢察署檢察官
被      告  丁○○
選任辯護人  吳明益律師
上列被告因貪污治罪條例等案件，經檢察官提起公訴（96年度偵
字第761號），本院判決如下：
    主  文
丁○○無罪。
    理  由
一、公訴意旨略以：被告丁○○於民國95年間係花蓮縣花蓮市公
    所（下稱花蓮市公所）之臨時人員，自95年4月1日起專職擔
    任花蓮市公所65歲以上老人及身心障礙者免費乘車車票兌換
    業務，除需製作免費乘車車票兌換印領清冊外，並核發現金
    給兌換者，為依據法令從事公務之人員。詎其竟基於侵占公
    有財物、行使業務上登載不實文書之概括犯意，明知附表所
    示被害人林鳳嬌等人均未持車票兌換附表所示之現金，竟擅
    自於業務上所製作之車票兌換印領清冊虛偽記載林鳳嬌等人
    持附表冒名申報車票欄所載之車票兌換現金之「領款人」、
    「身分證字號」、「地址」、「金額」等不實內容，復利用
    林鳳嬌等人實際持車票兌換而交付印章以蓋用於印領清冊之
    機會，趁渠等不注意之際，盜蓋印章於上述虛偽不實之冒名
    印領清冊資料上，表示林鳳嬌等人已請領該等車票兌換，復
    將該等現金予以侵占入己，再將自己所製作之不實印領清冊
    ，送由花蓮市公所職員林筱璉（起訴書誤載「蓮」）書面審
    核而行使之，致生損害於林鳳嬌等人及花蓮市公所核發免費
    乘車車票兌換業務之正確性，因認被告涉犯貪污治罪條例第
    4條第1項第1款之侵占公有財物罪、刑法第216條、第215 條
    之行使業務上登載不實文書罪云云。
二、按被告以外之人於審判外之言詞或書面陳述，除法律有規定
    者外，不得作為證據。又被告以外之人於審判外之陳述，雖
    不符前4 條之規定，而經當事人於審判程序同意作為證據，
    法院審酌該言詞陳述或書面陳述作成時之情況，認為適當者
    ，亦得為證據。刑事訴訟法第159條第1項、第159條之5 第1
    項分別定有明文。經查，被告及其辯護人對於證人林筱璉、
    林鳳嬌、寅○○、子○○、甲○○、辰○○、戊○○、丑○○、壬○○、張桂蘭、巳○○、庚○○、辛○○、卯○○、
    乙○○於法務部調查局花蓮縣調查站（下稱調查站）證述之
    證據能力均不爭執，且上開證人於調查站詢問時均係在渠等
    自由意志下之陳述，本院審酌渠等證述作成之狀況，均認為
    適當，依刑事訴訟法第159條之5第1 項之規定，認有證據能
    力。再被告以外之人於偵查中向檢察官所為之陳述，除顯有
    不可信之情況者外，得為證據，刑事訴訟法第159條之1 第2
    項亦有明定。證人林筱璉、林鳳嬌、寅○○、子○○、甲○○、辰○○、戊○○、丑○○、壬○○、張桂蘭於偵查中所
    證，既經具結，並於自由意志下陳述，經核並無顯不可信之
    情況，依刑事訴訟法第159條之1第2 項規定，得為證據。又
    本案認定事實所引用之本件卷證所有證據（文書證據、物證
    等），檢察官、被告及其辯護人並未主張排除前開書證、物
    證之證據能力，且迄於本院言詞辯論終結前均未表示異議，
    本院審酌前開書證、物證並無證據證明有不得作為證據之情
    形，是本件引用卷附之所有證據，亦均認為有證據能力，合
    先敘明。
三、按犯罪事實應依證據認定之，無證據不得認定犯罪事實；又
    不能證明被告犯罪者，應諭知無罪之判決，刑事訴訟法第15
    4條第2項、第301條第1項分別定有明文。又認定不利於被告
    之事實，須依積極證據，苟積極證據不足為不利於被告事實
    之認定時，即應為有利於被告之認定，更不必有何有利之證
    據；再認定犯罪所憑之證據，雖不以直接之證據為限，間接
    證據亦包含在內，然而無論直接證據或間接證據，其為訴訟
    上之證明，須於通常一般人均不致有所懷疑，而得確信其為
    真實之程度者，始得據為有罪之認定，倘其證明尚未達於此
    一程度，而有合理之懷疑存在時，事實審法院復已就其心證
    上理由予以闡述，敘明其無從為有罪之確信，因而為無罪之
    判決，尚不得任意指為違法（最高法院30年上字第816號、7
    6年臺上字第4986號判例可資參照）。
四、本件公訴人認被告涉犯上開罪嫌，無非係以證人即花蓮市公
    所職員林筱璉、證人即被害人林鳳嬌、寅○○、子○○、甲○○、辰○○、戊○○、丑○○、辛○○、壬○○、庚○○
    、巳○○、黃靜蕾、乙○○於調查站、偵查中之證述、花蓮
    市公所96年2月26日花市社字第960004129號函文，及附表所
    示之印領清冊、車票影本資料；交通部臺灣鐵路管理局96年
    5月31日鐵運營字第0960007716 號函等為其主要論據。惟訊
    據被告堅詞否認有何公訴人所指之上開犯行，辯稱：申請人
    帶車票及身分證、印章來申請，伊就依照規定核發金錢給他
    們，可能是因為申請人自己不記得，實際上是他們自己帶來
    的，伊在車票上及清冊上登錄編號，民眾拿車票來申請時，
    伊就立即編號，並沒有侵占公款、偽造文書等語。經查：
（一）被告於95年間受僱於花蓮市公所擔任臨時人員，並於95年
      4月1日起於花蓮市公所社會課專職負責花蓮市65歲以上老
      人及身心障礙者免費乘車車票兌換業務，以協助該公所社
      會課負責中低老人補助、生活津貼、特別照顧津貼等業務
      之書記林筱璉乙節，業據證人林筱璉於調查站證述（見調
      查站卷第62頁）無訛，並有花蓮市公所96年2 月26日花市
      社字第0960004129號函附卷可稽（見偵查卷第15頁）。另
      依據卷附花蓮市公所之「換領花蓮市65歲以上老人及身心
      障礙者免費乘車車資須知」（見調查站卷第17頁）規定，
      本人換領須持本人持身分證正本、印章及蓋有花蓮縣境內
      火車票票根，若委託他人（限三親等內之親人）換領，須
      持委託人、受託人之身分證正本、印章、車票票根及委託
      書始得辦理，每人每月最高可換領新臺幣（下同）600 元
      ，而實際作業流程係由承辦人林筱璉每天給被告5千元至1
      萬元之現金，於申請人提出相關資料給被告檢視後，被告
      再將申請人姓名、身分證字號、地址、金額鍵入電腦印領
      清冊表格，並同時以鉛筆將申請人姓名、身分證字號、地
      址、金額逐項填入在另一印領清冊稿上，並將申請人印章
      蓋在印領清冊稿簽章欄位內，再將補助金額現金交給申請
      人，被告並於次月10日（遇例假日則延後1 日）後將票根
      、印領清冊紙本稿交給林筱璉辦理核銷，林筱璉則檢視車
      票票根是否符合規定、印領清冊稿與電腦中印領清冊之資
      料是否相符，再由被告將電腦中之印領清冊表格印出，將
      發放日、領款人、身分證字號、地址及金額之部分剪下，
      黏貼在印領清冊稿上，由林筱璉在每張印領清冊稿上蓋職
      章，編造成冊後逐級辦理核銷手續等情，亦據證人林筱璉
      於調查站詢問及檢察官偵訊時證述（見調查站卷第62頁、
      偵查卷第9 頁、第10頁）明確，並經本院核閱審計部臺灣
      省花蓮縣審計室97年2 月25日審花縣一字第0970000563號
      函檢附之花蓮市公所95年5月至8月辦理「老人及身心障礙
      者免費乘車人數與經費印領清冊」相關支出原始憑證 152
      張原本屬實，是依前開換領規定及作業程序，申請人僅須
      持身分證正本、印章、火車票票根即可申請，而被告審核
      申請人提出之資料是否符合規定，並在該印領清冊稿上蓋
      上申請人之私章後，即將補助金現金交給申請人，被告無
      須且事實上亦不可能審核申請人是否有乘坐火車票根上所
      載該班次火車，則申請人拿他人乘坐之火車票根申請換領
      補助金之情形，實際上根本無法防堵，是否能以證人林鳳
      嬌等人均否認有於附表所示之日期乘坐該票根所示班次之
      火車之證述，即認被告係取得該火車票根盜用印章冒名侵
      占補助金，即非無疑。
（二）公訴意旨認被告係以林鳳嬌等人持車票兌換而交付印章蓋
      用印領清冊之機會，趁渠等不注意之際，盜蓋印章於印領
      清冊上之方式，以表示渠等已領取該等車票兌換，將其保
      管之現金予以侵占入己云云，無非均係以林鳳嬌等人均否
      認有於附表所示之時間持該火車票根請領補助金之證述為
      據，然據交通部鐵路管理局花蓮運務段花蓮站回收火車旅
      客出站票根之作法，係由剪票房領班集中保管，於屆滿一
      星期後依規定使用碎紙機銷燬，銷燬後之紙屑做資源回收
      ，此有該站96年11月30日花站業字第0960 000038 函附卷
      可憑（見本院卷第169 頁），則依上開函示可知，回收之
      票根均依規定於一星期內以碎紙機銷燬，被告應不可能自
      花蓮火車站取得附表所示他人使用過之火車票根，則被告
      究竟如何能取得附表所示之火車票票根乙節，公訴人均未
      舉證證明，是否能以證人林鳳嬌等人均否認上開火車票根
      非渠等所申請，即認係被告取得上開火車票根冒名申請，
      尚有可疑之處。且公訴人之上開論據與附表所示證人林鳳
      嬌等人實際之請領情況有互相矛盾而無法解釋之處，茲分
      述如下：
  １、附表編號一林鳳嬌部分：公訴人認被告冒領日期為95 年6
      月8日、12日、14日，而依據95年5月份印領清冊所示，林
      鳳嬌於同年5月22日、6月2日、6月8日、12 日均有請領紀
      錄，而其中6月12日請領之憑據係本院卷附第47頁第1張95
      年5月30日臺北至花蓮1063 次自強號票根，該張火車票係
      以癸○○（身分證字號：Ｚ000000000）之名義訂票乙節，
      有交通部臺灣鐵路管理局96年5月31日鐵運營字第0960000
      7716號函附卷可稽，而證人癸○○於本院審理時到庭證稱
      ：「（95年5月30日1063 號車次臺北到花蓮的火車票，是
      否由你購買，郵局取票？）車次我不記得，但我曾經幫他
      （指己○○）買過票」、「（95年5月30日1063號車次2點
      30分臺北到花蓮，這張票是否你所乘坐？）不是」等語（
      見本院卷第141頁、第142頁），可見證人癸○○無法確定
      是否有購買該張火車票，另證人己○○於本審理時亦證稱
      ：沒有印象持該張火車票乘車（見本院卷第193 頁）等語
      ，然不論該張火車票或6月8日請領之火車票係何人購買或
      乘坐使用，被告根本無從審核申報人是否有實際乘坐該張
      火車票之火車或何人購買該火車票，而證人癸○○、己○○於本院審理時均證稱不認識被告，足證被告實無從取得
      該火車票，是自難以該火車票非證人林鳳嬌所購買或其乘
      坐之票根，即認被告有盜蓋證人林鳳嬌之印章並侵占該補
      助款之犯行；又據同年6 月份印領清冊顯示，證人林鳳嬌
      僅有同年6月14日、7月7 日之請領紀錄，則證人林鳳嬌至
      少於95年7月7日應有親自到場請領，則被告如何能在林鳳
      嬌於7月7日請領時往前盜蓋6 月14日之請領紀錄？且證人
      林鳳嬌於調查站詢問時證稱：伊有看見承辦人在紙張上填
      寫伊的名字及補助金額並在其上蓋印。印領清冊上之印章
      確實是伊所有的印章等語（見調查站卷第76頁），可見被
      告係在公開場合下填寫申請人之個人資料及蓋用印章，被
      告實難有機會在證人林鳳嬌目睹其填寫資料及蓋章之情況
      下盜用其印章之可能。
  ２、附表編號二巳○○部分：公訴人認被告於95年5 月22日冒
      領金額243 元，無非係以證人巳○○於調查站詢問時證稱
      ：其中2 張從花蓮到高雄來回的自強號火車票票根不是伊
      申報等語為據，然據95年5 月份印領清冊所載，證人巳○○當日具領之金額為299元，除上開2張火車票票根外，另
      有1 張為瑞穗到花蓮的莒光號火車票根，證人巳○○坦承
      該張莒光號火車票票根為其所申報（見調查站卷第98頁）
      ，可見證人巳○○確有於95年5 月22日親自到花蓮市公所
      申請補助金，若其未領到299 元之補助金，為何要在印領
      清冊上蓋章，自難以證人巳○○事後否認有持上開2 張自
      強號之火車票根申請補助，即遽認被告有盜蓋證人巳○○
      之印章並侵占該補助款243元之犯行。
  ３、附表編號三庚○○部分：公訴人認被告於95年7 月10日冒
      領金額46元，亦係以證人庚○○於調查站詢問時證稱：伊
      不曾至郵局取票，所以95年6月26日花蓮到臺北1041 次自
      強號車票不是伊申報的等語，經查，該張火車票係證人乙○○所購買乘坐乙節，業據證人乙○○於本院審理時到庭
      稱無誤（見本院卷第143 頁），並有交通部臺灣鐵路管理
      局96年5月31日鐵運營字第09600007716號函附卷可稽，又
      證人乙○○證稱：伊於95年6 月份坐來回的火車，當時拿
      來回票去申請，其中1張承辦人員告訴伊過期不能領，另1
      張可以領，但不清楚哪1張可以領等語（見本院卷第144頁
      、145頁），然證人乙○○於95年6月份並無請領之紀錄，
      另於95年7月14日有請領46元之紀錄，此有95年6、7 月之
      印領清冊可稽，若證人乙○○於95年7 月14日至花蓮市公
      所請領補助時，被告有告知其中1 張即上開火車票根因逾
      期無法請領，並取得該張火車票，則被告自不可能將上開
      火車票根列入95年6月份印領清冊中之95年7月10日請領紀
      錄，且若被告有心冒領該筆46元之補助款，其盜蓋乙○○
      之印章即可，何必事先盜蓋庚○○之印章？況證人乙○○
      對於承辦人有無將該張無法請領補助之車票還給伊，亦無
      法確定（見本院卷第144 頁），是證人庚○○雖否認有持
      上開火車票起領補助款46元，然亦不能據此認定係被告盜
      蓋證人庚○○印章所為。
  ４、附表編號四寅○○部分：公訴人認被告冒領之日期為95年
      8月22日，然據95年8月份印領清冊所示，寅○○僅有該日
      之請領紀錄而已，而證人寅○○於調查站詢問時亦證稱：
      印領清冊上的印章確實是伊所有的印章等語（見調查站卷
      第123 頁），則被告如何能取得寅○○之印章盜蓋該日之
      請領紀錄？是自難僅以證人寅○○證稱其不可能從花蓮搭
      車至臺北後，停留2個多小時隨即搭車返回花蓮，所以該2
      張車票應該不是伊所申報等語，遽認被告有盜蓋證人寅○○之印章並侵占該補助款261元之犯行。
  ５、附表編號五子○○部分：公訴人認被告冒領之日期為95年
      5月5 日，然據95年5月份印領清冊所示，子○○僅有該日
      之請領紀錄而已，而證人子○○於調查站詢問時亦證稱：
      印領清冊上的印章確實是伊所有的印章等語（見調查站卷
      第136 頁），則被告如何能取得子○○之印章盜蓋該日之
      請領紀錄？是自難僅以證人子○○證稱：其均會申報來回
      車程車票補助，從沒有申請單程車票補助等語，遽認被告
      有盜蓋證人子○○之印章並侵占該補助款46元之犯行。
  ６、附表編號六甲○○部分：公訴人認被告於95年8月8日冒領
      補助款81元，然據95年8 月份之印領清冊所示，甲○○於
      同年8月29日亦有請領之紀錄，則被告如何能在甲○○於8
      月29日請領時往前盜蓋8月8日之請領紀錄？雖證人甲○○
      於調查站證稱：沒有用信用卡購買車票，該張於95年8 月
      27日臺北到花蓮1065次自強號車票不是伊申報的等語，固
      有交通部臺灣鐵路管理局96年5月31日鐵運營字第0960000
      7716號函覆調查站謂該張火車票之訂購人之身分證字號為
      Ｚ000000000，即為卯○○等語可稽，然證人卯○○於調查
      站詢問及本院審理時均否認有以信用卡購買該張火車票，
      並有中國信託商業銀行、華南商業銀行股份有限公司函覆
      本院查無證人卯○○於95年8月、9月間之消費明細資料（
      見本院卷第170頁至第172頁）可證，足見證人卯○○並未
      以其所有上開銀行發行之信用卡購買上開火車票。然不論
      為何人所購買，被告根本無從審核申報人是否實際以該火
      車票乘坐火車或係何人購買該火車票，是自難以證人甲○○未購買該火車票，即認被告有盜蓋證人甲○○之印章並
      侵占該補助款81元之犯行。至該張火車票乘坐日期為95年
      8月27日，竟於同年月8日申請補助時亦能准許，雖不合「
      換領花蓮市65歲以上老人及身心障礙者免費乘車車資須知
      」之規定，然此應追究被告在審核上是否有行政疏失之責
      任而已，尚難據此認為被告有公訴人所指之上開犯行。
  ７、附表編號七辰○○部分：公訴人認被告冒領之日期為95年
      7月6日，然據95年6 月份印領清冊所示，辰○○僅有該日
      之請領紀錄而已，且證人辰○○於調查站詢問時亦證稱：
      印領清冊上的印章確實是伊所有的印章等語（見調查站卷
      第170 頁），則被告如何取得辰○○之印章盜蓋該日之請
      領紀錄？且證人辰○○於調查站詢問時亦證稱：95年5月1
      日之臺北至花蓮火車票根1張，以及95年7月6日請領95年6
      月18日高雄至花蓮之火車票根，是否為其所申請已記不清
      楚等語（見調查站卷第170頁、第171頁），可見證人辰○○之記憶並非可靠，則其否認有於95年7月6日同時請領花
      蓮到桃園之火車票根云云，亦難驟然採信，況其若未領到
      167 元之補助金，為何還要在印領清冊上蓋章？是自難以
      證人辰○○上開證述，即遽認被告有盜蓋證人辰○○之印
      章並侵占該補助款167元之犯行。
  ８、附表編號八戊○○部分：公訴人認被告冒領之日期為95年
      6 月12日，然據95年6月份印領清冊所示，辰○○於同年6
      月15日亦有請領之紀錄，且證人戊○○於調查站詢問時亦
      證稱：印領清冊上的印章確實是伊所有的印章等語（見調
      查站卷第180頁），則被告如何能在辰○○於6月15日請領
      時往前盜蓋6 月12日之請領紀錄？證人戊○○於調查站證
      稱不曾用信用卡購買車票，該張火車票不是伊申報的等語
      ，雖該張95年5 月13日花蓮到臺北1031次自強號車票、同
      年月23日臺北到花蓮1063次自強號車票確係以信用卡刷卡
      購買，並經交通部臺灣鐵路管理局96年5 月31日鐵運營字
      第09600007716號函覆花蓮縣調查站稱該2張火車票之訂購
      人為丙○○，其身分證字號為Ｚ000000000無誤，然不論為
      何人所購買，被告無從審核申報人是否有實際乘坐該張火
      車票之火車或係由何人購買該火車票，已如前所述，是自
      難以該火車票非證人戊○○所購買或其乘坐之票根，即認
      被告有盜蓋證人戊○○之印章並侵占該補助款91元之犯行
      。
  ９、附表編號九丑○○部分：公訴人認被告於95年6月8日冒領
      171元，無非係以證人丑○○於調查站詢問時證稱：該4張
      火車票均係殘障車票，且搭車時間不合理，並非其所有等
      語，固有卷附之95年5月份印領清冊上編號877之95年5月2
      日花蓮至光復40次莒光號、同日玉里至富里51次莒光號、
      95年5 月10日瑞穗至花蓮1052次自強號、同年月23日光復
      至花蓮58次莒光號之4 張火車票根影本可稽（見調查局卷
      第197頁至第202頁），然證人丑○○並無法證明上開火車
      票根非其持向被告請領所用，況證人丑○○於調查站詢問
      時證稱：印領清冊上的印章確實是伊所有的印章等語（見
      調查站卷第194 頁），是縱然被告在審核證人丑○○持殘
      障車票前來申請之程序上有所疏失，然在無其他可資證明
      被告有盜蓋證人丑○○所有印章之積極證據前，自不能以
      推測之詞，認被告有盜蓋證人丑○○之印章並侵占該補助
      款171元之犯行。
  １０、附表編號十辛○○部分：公訴人認被告於95年5 月19日
        冒領121.5元、於5月23日冒領35元，無非係以證人辛○○於調查站詢問時證稱：95年5 月18日高雄至花蓮2055
        次自強號火車票根、95年5 月14日蘇澳新站至花蓮莒光
        號火車票根不是伊所請領云云，然據95年5 月份印領清
        冊所載，證人辛○○95年5月19日具領之金額為296元，
        其憑據除上開自強號火車票根外，另有1 張同日同班次
        從高雄到花蓮的自強號火車票根，何以證人辛○○能確
        定其僅有請領1 張火車票而已，且證人辛○○之丈夫即
        證人寅○○於調查站詢問時已證稱：伊外出大多跟伊太
        太辛○○同行，申領補助費也是一同申請等語（見調查
        站筆錄第124 頁），可見另一張火車票根亦有可能係證
        人寅○○交付給伊一併請領。另證人辛○○於95年5 月
        23日具領之金額為134元，其憑據有3張莒光號火車票根
        ，證人辛○○有何證據證明其所稱95年5 月14日蘇澳新
        站至花蓮莒光號火車票根不是伊所請領，況且該3 張火
        車票中有2 張之乘坐日期雖不同，但均係從蘇澳新站至
        花蓮，均足以令人懷疑證人辛○○上開證述之可信度，
        且若其未領到上開補助費，為何要在印領清冊上蓋章，
        自實難以證人辛○○事後否認有持上開2 張火車票根申
        請補助，即遽認被告有盜蓋證人辛○○之印章並侵占該
        補助款共156.5元之犯行。
  １１、附表編號十一壬○○部分：公訴人認被告冒領之日期為
        95年5月2日、5月22日、6月12日、7月3 日、8月31日，
        然據95年5月份印領清冊顯示，證人壬○○5月份請領紀
        錄之日期僅有5月2日、5月22日；95年6月份之印領清冊
        顯示，證人壬○○請領紀錄之日期僅有6 月12日、7月3
        日，95年8 月份之印領清冊顯示證人壬○○請領之日期
        僅有8 月31日，且證人壬○○於調查站詢問時亦證稱：
        印領清冊上的印章確實是伊所有的印章等語（見調查站
        卷第215 頁），則被告如何能取得壬○○之印章盜蓋該
        日之請領紀錄？又證人壬○○於調查站詢問時亦坦承於
        95年5月份曾3次搭火車至臺北三總回診，每次都會持蓋
        有出站證明章之來回票至花蓮市公所辦理申請補助云云
        （見調查站筆錄第215頁、第216頁），然其上開證述顯
        然與印領清冊所載之請領紀錄不符，是證人壬○○否認
        有於上開日期請領補助款之證述顯不可採信，自不足為
        被告不利之認定。
五、綜上所述，公訴人僅以附表所示證人林鳳嬌等人之證述，認
    渠等否認有持附表所示之火車票向花蓮市公所請領補助，即
    遽以推論被告係利用渠等不注意之際盜蓋渠等之印章侵占補
    助款，然未審酌渠等之證述與卷附之證據有前開所述之矛盾
    與不合理之處，且卷內亦無任何證據證明被告如何取得附表
    所示之火車票根，則其焉能冒領補助款？況證人林鳳嬌等人
    若持不合規定之車票請領補助，衡諸一般常情，亦難期渠等
    會坦承該不合規定之車票係渠等所申請，是基於「罪證有疑
    ，利於被告」之原則，自難徒憑證人林鳳嬌等人之證詞，而
    為被告不利認定之依據，公訴人之舉證證明均尚未達於通常
    一般之人均不致有所懷疑之程度，無從使本院對被告形成有
    罪之確信。此外，復無其他積極事證可認被告確有公訴人所
    指之上開犯行，故被告之犯罪即屬不能證明，揆諸前開法條
    、判例及說明，依法自應諭知被告無罪之判決，以免冤抑。
據上論斷，應依刑事訴訟法第301條第1項，判決如主文。
本案經檢察官王怡仁到庭執行職務。
中    華    民    國    97    年    6     月    6     日
                    刑事第三庭  審判長法  官  李世華
                                      法  官  楊仲農
                                      法  官  許乃文
上列正本證明與原本無異。
如對本判決不服，應於送達後10日內，向本院提出上訴狀（上訴
狀應記載具體上訴理由並應抄附繕本）告訴人或被害人如對於本
判決不服者，應具備理由請求檢察官上訴，其上訴期間之計算係
以檢察官收受判決正本之日期為準。
中    華    民    國    97    年    6     月    6     日
                                      書記官
附表：
 ┌──┬───┬─────────┬──────┬────┐
 │編號│被害人│冒名申報車票之乘車│請領日期    │請領金額│
 │    │      │時間              │            │        │
 ├──┼───┼─────────┼──────┼────┤
 │一  │林鳳嬌│95年5月26日、27日 │95年6月8日  │243元   │
 │    │（後改│95年5月30日       │95年6月12日 │46元    │
 │    │名為林│95年6月12日       │95年6月14日 │81元    │
 │    │靜惠）│                  │            │        │
 ├──┼───┼─────────┼──────┼────┤
 │二  │巳○○│95年5月20日       │95年5月22日 │243元   │
 ├──┼───┼─────────┼──────┼────┤
 │三  │庚○○│95年6月26日       │95年7月10日 │46元    │
 ├──┼───┼─────────┼──────┼────┤
 │四  │寅○○│95年8月17日       │95年8月22日 │261元   │
 ├──┼───┼─────────┼──────┼────┤
 │五  │子○○│95年5月3日        │95年5月5日  │46元    │
 ├──┼───┼─────────┼──────┼────┤
 │六  │甲○○│95年8月27日       │95年8月8日  │81元    │
 ├──┼───┼─────────┼──────┼────┤
 │七  │辰○○│95年6月間         │95年7月6日  │167元   │
 ├──┼───┼─────────┼──────┼────┤
 │八  │戊○○│95年5月13及23日   │95年6月12日 │91元    │
 ├──┼───┼─────────┼──────┼────┤
 │九  │丑○○│95年5月2日        │95年6月8日  │59元    │
 │    │      │95年5月10日       │            │73元    │
 │    │      │95年5月23日       │            │39元    │
 ├──┼───┼─────────┼──────┼────┤
 │十  │辛○○│95年5月18日       │95年5月19日 │121.5元 │
 │    │      │95年5月14日       │95年5月23日 │35元    │
 ├──┼───┼─────────┼──────┼────┤
 │十一│壬○○│95年5月2日        │95年5月3日  │91元    │
 │    │      │95年5月10日       │95年5月22日 │500元   │
 │    │      │95年6月9日        │95年6月12日 │122元   │
 │    │      │95年6月22日       │95年7月3日  │122元   │
 │    │      │95年8月6日        │95年8月31日 │122元   │
 └──┴───┴─────────┴──────┴────┘


司法院資訊處製作；財團法人民間司法改革基金會備份。
